---
title: "Valoriser les rsa"
author: "Guillaume Pressiat"
date: 12/06/2017
output: rmarkdown::html_vignette
vignette: >
  %\VignetteIndexEntry{database migration with pmeasyr}
  %\VignetteEngine{knitr::rmarkdown}
  \usepackage[utf8]{inputenc}
---

```{r  eval = F}
library(pmeasyr)
library(dplyr, warn.conflicts = F)
```


## Préparer les tables nécessaires


Il faut au moins disposer des rsa et des données anohosp.
Pour valoriser les suppléments, les tables porg et diap sont aussi nécessaires.


### Import avec pmeasyr et noyau

Deux possibilités pour préparer les données rsa et ano afin de calculer la valorisation : les importer spécifiquement, ou les collecter depuis une base de données, voir pour cela éventuellement les fonctions autour des bases de données dans `pmeasyr`.

### Import avec pmeasyr et noyau

Ici, on utilise les fonctions `vvr_rsa` et `vvr_ano_mco` pour importer les données depuis les fichiers bruts du *out* et sélectionner les variables dont nous avons besoins. 

```{r eval = F}
library(pmeasyr)

noyau_pmeasyr(
  finess = '750100042',
  annee  = 2016,
  mois   = 12,
  path   = '~/Documents/data/mco',
  progress = FALSE,
  lib = FALSE, 
  tolower_names = TRUE
  ) -> p

adezip(p, type = "out")

vrsa <- vvr_rsa(p)
vano <- vvr_ano_mco(p)


```

Cela produit deux tables `vrsa` et `vano`.

### Collecte des données depuis une db

Autre possibilité donc, le recours à une base de données où les tables préexistent, ici, on les collecte en ne sélectionnant que les variables utiles.

```{r eval = F}

library(MonetDBLite)
dbdir <- "~/Documents/data/monetdb"
con <- src_monetdblite(dbdir)

vrsa <- vvr_rsa(con, 16)
vano <- vvr_ano_mco(con,  16)

```

Cela produit de manière identique deux tables `vrsa` et `vano`.

## Récupérer les tarifs GHS et suppléments

Pour valoriser les séjours, nous avons besoin des tarifs officiels. Comme d'autres tables référentiels classiques du PMSI, on peut trouver ces informations tarifaires pour les établissements ex-DGF dans le package [nomensland](https://github.com/GuillaumePressiat/nomensland).

```{r eval = F}
# devtools::install_github('GuillaumePressiat/nomensland')
library(nomensland)
```

Il reste possible d'utiliser des tables tarifs et suppléments provenant d'une autre source, mais cela nécessite d'avoir les mêmes noms de colonnes que dans les tables de nomensland.

Charger ce package donne accès aux fonctions `get_table` et  `get_dictionnaire_tables`.

## Valoriser les rsa


### Cas d'une valorisation base + Extrême haut - Extrême bas

Ici, on se concentre sur la valorisation dite BEE pour "Base + Extrême haut - Extrême bas". En effet par défaut le paramètre `bee` est à `TRUE` dans l'appel de fonction, et les tables vano, porg et diap sont renseignés à vide.

```{r eval = F} 
resu <- vvr_mco(
vvr_ghs_supp(vrsa, vano, tarifs = get_table('tarifs_mco_ghs')),
vvr_mco_sv(vrsa, vano)
)
```


### Cas d'une valorisation base + Extrême haut - Extrême bas + suppléments (hormis PIE)

La table `resu` contient une ligne par rsa avec les variables suivantes : 

```
cle_rsa
rec_totale
rec_base
rec_exb
rec_exh
rec_bee
type_fin
typvidhosp
```

On peut libeller ces variables en faisant appel à la fonction `vvr_libelles_valo`, voir ci-dessous.


### Cas d'une valorisation base + Extrême haut - Extrême bas + suppléments (hormis PIE)

```{r eval = F} 
resu <- vvr_mco(
vvr_ghs_supp(vrsa, 
             get_table('tarifs_mco_ghs'), 
             get_table('tarifs_mco_supplements'), 
             vano, 
             ipo(p),
             idiap(p), 
             bee = FALSE),
vvr_mco_sv(vrsa, vano, ipo(p))
)
```


La table `resu` contient une ligne par rsa avec les variables suivantes : 

```
cle_rsa
moissor
anseqta
rec_totale
rec_bee
rec_base
rec_exb
rec_exh
rec_rep
rec_rea
rec_stf
rec_src
rec_nn1
rec_nn2
rec_nn3
rec_dialhosp
rec_caishyp
rec_aph
rec_ant
rec_rap
rec_rehosp_ghm
rec_rdt_tot
rec_sdc
rec_po_tot
type_fin
typvidhosp
```

On peut libeller ces variables en faisant appel à la fonction `vvr_libelles_valo`, voir ci-dessous.


## Générer des tableaux type epmsi pour comparaison avec les valo officielles

Les variables présentes dans la table `resu` permettent à la fois de dénombrer les séjours par type de valorisation, c'est-à-dire :

```{r eval = TRUE}
knitr::kable(pmeasyr::vvr_libelles_valo('lib_type_sej'))
```

et de reproduire les rubriques de valorisation par type de recette:


```{r eval = TRUE}
knitr::kable(pmeasyr::vvr_libelles_valo('lib_valo'))
```

### Types de vidhosp

La table resu contient également une colonne `typvidhosp` qui correspond à un type de séjour, croisant plusieurs modalités (factam, nouveaux-nés, séances, 0 jour, autres, etc.)

```{r eval = TRUE}
knitr::kable(pmeasyr::vvr_libelles_valo('lib_vidhosp'))
```

### Séjours valorisés

Les séjours sont distribués et les recettes BR * coeffs sont sommées en fonction du type de séjours (lib_type_sej).

```{r eval = F}
epmsi_mco_sv(resu)
```

### Récapitulation activité - valorisation

Les séjours sont distribués et les recettes BR * coeffs sont sommées en fonction du type de séjours et du type de recette (lib_type_sej * lib_valo).

```{r eval = F}
epmsi_mco_rav(resu)
```

